臺灣臺南地方法院刑事判決　　　　　　　　　　　　　九十三年度訴字第五六號
　　公　訴　人　臺灣臺南地方法院檢察署檢察官
　　被　　　告　甲　○　○
右列被告因違反毒品危害防制條例案件，經檢察官提起公訴（九十三年度毒偵緝字第
一九○號），被告就犯罪事實為有罪之陳述，本院裁定進行簡式審判程序，判決如左
：
    主  文
甲○○連續施用第一級毒品，累犯，處有期徒刑壹年。
    事  實
一、甲○○曾於民國八十八年間因聚眾賭博案件，經臺灣桃園地方法院於九十年十二
    月十四日，以八十九年度易字第一五八三號判處有期徒刑三月確定；復於八十九
    年間因施用毒品案件，先送強制戒治，經停止戒治交付保護管束後，於九十一年
    二月二十五日期滿執行完畢，並由臺灣桃園地方法院檢察署檢察官提起公訴，經
    同院於九十年八月五日，以九十年度訴字第五六四號判處有期徒刑七月確定，並
    與上開賭博罪判處有期徒刑三月部分接續執行，於九十二年四月二十九日執行完
    畢。詎甲○○仍未戒除毒癮，竟基於施用第一級毒品海洛因（以下稱海洛因）之
    概括犯意，於五年內之九十二年八月中旬某日起至九十三年一月十九日止，在臺
    南縣柳營鄉篤農村十七鄰三三六之一號住處，以針筒注射在左臂及左手虎口處等
    肌肉注射方式，連續施用海洛因多次，嗣為警於九十三年一月十九日，在嘉義縣
    東石鄉塭港村一三五號前處查獲，經其同意採集尿液送驗，發現有嗎啡陽性反應
    後，始知上情。
二、案經嘉義縣警察局朴子分局報請臺灣嘉義地方法院檢察署呈臺灣高等法院臺南分
    院檢察署檢察長令轉臺灣臺南地方法院檢察署檢察官偵查起訴。
    理  由
一、右揭犯罪事實，業據被告甲○○於本院審理時自白承認（見本院卷第三一頁），
    而嘉義縣警察局朴子分局偵查員對被告實施採尿，送嘉義縣衛生局以免疫學分析
    法、ＴＯＸＩ—ＬＡＢ法檢驗，確呈嗎啡陽性反應，有該局出具之煙毒尿液檢驗
    單及代號與真實姓名對照表各一紙在卷可憑（見警卷第二、三頁）；檢察官再將
    被告尿液送長榮大學毒物研究中心，以酵素免疫分析法（ＥＩＡ）篩檢及氣相層
    析質譜儀（ＧＣ＼ＭＳ）確認檢驗結果，亦呈嗎啡陽性反應，有該中心複驗確認
    報告一紙附卷可稽（見偵查卷第十六頁），足認被告自白與事實相符。綜上，本
    案事證明確，被告犯行應堪認定。
二、論罪科刑：
  (一)按行為後法律有變更者，適用裁判時之法律；但裁判前之法律有利於行為人者，
    適用最有利於行為人之法律，刑法第二條第一項固定有明文。惟按連續數行為而
    犯同一之罪名者，以一罪論，刑法第五十六條定有明文，則當連續犯罪之際，遇
    刑法有變更時，其一部涉及舊法，一部涉及新法者，即應依最後行為時之法律處
    斷（最高法院二十九年度上字第三八六六號判例要旨參照），尚無法律變更比較
    問題。毒品危害防制條例業於九十二年七月九日修正公布全文三十六條；並自公
    布後六個月即九十三年一月九日施行（以下稱新法），其中新法第十條第一項規
    定：「施用第一級毒品者，處六月以上五年以下有期徒刑。」與修正前毒品危害
    防制條例（以下稱舊法）第十條第一項之規定，於條項、文字、刑度固無二致，
    而新法既已修正公布全文三十六條，固應認為上開法律已有變更，惟查本案被告
    係於舊法之九十二年八月中旬某日起，至新法之九十三年一月九日止，連續施用
    海洛因，揆諸前揭說明，自應適用最後行為時之法律即新法規定。
  (二)按海洛因係毒品危害防制條例第二條第二項第一款所明定之第一級毒品。強制戒
    治執行完畢釋放後，五年內再犯第十條之罪者，檢察官應依法追訴，此觀同條例
    第二十三條第二項之規定自明。查被告甲○○前因施用毒品案件，經強制戒治後
    裁定停止戒治交付保護管束，於九十一年二月二十五日期滿執行完畢，有臺灣高
    等法院被告全國前案紀錄表一份在卷可稽（見本院卷第十頁），此次乃於五年內
    再犯施用毒品，揆諸前揭說明，自應適用毒品危害防制條例第十條第一項、第二
    十三條第二項之規定，並應依刑事訴訟程序審理。
  (三)核被告所為，係違反毒品危害防制條例第十條第一項之施用第一級毒品罪。被告
    持有海洛因後進而施用，持有之低度行為，為施用之高度行為所吸收，不另論罪
    。又被告多次施用海洛因犯行，時間緊接，構成要件相同，且係基於概括犯意反
    覆為之，為連續犯，應依刑法第五十六條之規定論以一罪，並加重其刑。而被告
    前因違反毒品危害防制條例及賭博案件，經法院判處有期徒刑七月、三月確定，
    二罪接續執行於九十二年四月二十九日執行完畢，有臺灣高等法院被告全國前案
    紀錄表一份在卷可憑（見本院卷第六、十、十六頁），其受有期徒刑之執行完畢
    ，五年以內再犯本件有期徒刑以上之罪，為累犯，依刑法第四十七條之規定遞加
    重其刑。爰審酌被告甫於九十二年四月三十日因施用海洛因案件執行完畢出獄，
    不思積極戒除毒癮，僅過三月旋即再犯，足見被告意志薄弱，自制力不佳，惟被
    告於本院審理時猶能坦承犯行，態度尚稱良好等一切情狀，量處如主文所示之刑
    ，以資懲儆。
據上論斷，應依刑事訴訟法第二百九十九條第一項前段、第二百七十三條之一第一項
，毒品危害防制條例第十條第一項，刑法第十一條前段、第五十六條、第四十七條，
判決如主文。
本案經檢察官乙○○到庭執行職務。
中      華      民      國      九十三      年     七     月     六     日
                                臺灣臺南地方法院刑事第一庭
                                        法  官   李東柏
右正本證明與原本無異。
如不服本判決，應於判決送達後十日內向本院提出上訴狀( 應附繕本 )。
                                        書記官   李國敬
中      華      民      國      九十三      年     七     月     六     日
附錄本案論罪科刑法條全文：
毒品危害防制條例第十條第一項
施用第一級毒品者，處六月以上五年以下有期徒刑。
